【裁判字號】    95,訴,171
【裁判日期】    950404
【裁判案由】    傷害致死
【裁判全文】
臺灣臺中地方法院刑事判決               95年度訴字第171號
公  訴  人  台灣台中地方法院檢察署檢察官
被      告  丙○○
選任辯護人  李國源律師
被      告  乙○○
                    （另案在台灣台中監獄執行中）
指定辯護人  盧永和律師
上列被告因傷害致死案件，經檢察官提起公訴（九十四年度偵字
第一八０五八號），本院判決如下：
    主    文
丙○○、乙○○共同傷害人之身體，因而致人於死，各處有期徒
刑柒年貳月。
    犯罪事實
一、丙○○、乙○○與林俊男係朋友關係，經常一起飲酒作樂，
    民國九十四年八月二十六日二十三時許，丙○○、乙○○、
    林俊男及另一朋友宋子見，又聚集在台中縣新社鄉○○街四
    五之二號林俊男住處飲酒，過程中丙○○欲邀林俊男外出，
    為林俊男所拒，因而心生不滿，竟基於傷害之犯意，先徒手
    毆打林俊男，乙○○見狀繼與丙○○基於傷害之犯意聯絡，
    手持魚罐頭毆打林俊男頭部，林俊男不得已，遂於同日二十
    三時三十分許，隨同丙○○、乙○○及宋子見同往台中縣新
    社鄉○○街○段二九三巷三四號丙○○住處繼續飲酒。至翌
    （二十七日）零時三十分許，因丙○○不斷勸酒，林俊男不
    勝酒力不想再喝，丙○○、乙○○復承上傷害之犯意，由丙
    ○○手持裝有半瓶米酒之寶特瓶接續毆打林俊男頭、胸部，
    乙○○則徒手參予毆打，丙○○並將林俊男摔倒一旁，致林
    俊男受有顱部後枕部左側弧形銳器傷（長度約六公分）、右
    側顳額部銳器淺層割傷（長度約四公分）、右顴部淺層割傷
    （長度約三公分）、胸部局部挫傷、右腰挫傷（長約十一公
    分，寬約七公分）、右臀部擦挫傷及表皮損傷（長約十六公
    分，寬約九公分）、右上臂片狀挫傷及皮下出血傷（長約九
    公分，寬約八公分）、左上臂小圓盤樣皮下出血傷、左手肘
    擦傷、左膝部擦傷、右側胸壁第二至第五根肋骨區及左側第
    一至第五根肋骨區出血傷、右外側第二至第五根肋骨骨折、
    第三肋間胸骨骨折等傷害。毆畢丙○○、乙○○仍與宋子見
    繼續唱酒聊天，嗣見林俊男倒坐椅上發覺不妥，始以衛生紙
    擦拭林俊男之血跡，再於同日十時許，由丙○○駕駛ＬＳ－
    一二四八號自小客車，與乙○○共同載送林俊男返回其上開
    住處。林俊男因受有前述頭胸部外傷，加上其自身脂肪肝病
    變，延至同年月二十九日清晨，造成電解質失衡而死亡。
二、案經台中縣警察局東勢分局報請台灣台中地方法院檢察署檢
    察官偵查起訴。
    理    由
一、訊據被告丙○○、乙○○對於上揭時地，因故分持魚罐頭、
    內裝半瓶米酒之保特瓶及徒手毆打被害人林俊男之事實坦承
    不諱，核與證人宋子見於警訊時證述曾見被告丙○○、乙○
    ○分持寶特瓶、魚罐頭毆打被害人林俊男之情節相符（至證
    人宋子見於警訊時供稱係於九十四年八月二十五日十八時或
    十九時，在被害人林俊男家中所見，及在偵查中供稱當天被
    告丙○○因借錢問題，徒手並持魚罐頭毆打被害人林俊男臉
    部，被告乙○○未在場云云，與被告丙○○、乙○○所供相
    異，且與被害人林俊男受傷情形不符，此部分應係記憶不清
    或迴護之詞，不足採信），被害人林俊男之母林賴阿粉於警
    訊時亦供稱伊於九十四年八月二十七日十時許，看到被告丙
    ○○駕駛自小客車搭載被告乙○○及伊子林俊男返家，同年
    月二十九日六時十分許，伊見被告乙○○從林俊男住處打開
    鐵門外出，同日六時三十分許，被告乙○○又搭乘被告丙○
    ○駕騎之機車返回林俊男住處，出來時被告乙○○告訴伊叫
    不醒林俊男，伊要該二人再進去看看，二人出來後告訴伊林
    俊男身體冷冷的，講完被告丙○○即離去，伊要求被告乙○
    ○留下來等待警察處理，後來伊女兒叫乙○○騎伊先生之機
    車去找丙○○，乙○○離去後並未返回等語。又被害人林俊
    男確係遭被告丙○○、乙○○分持魚罐頭、內裝半瓶米酒之
    保特瓶及徒手毆打，致受有顱部後枕部左側弧形銳器傷（長
    度約六公分）、右側顳額部銳器淺層割傷（長度約四公分）
    、右顴部淺層割傷（長度約三公分）、胸部局部挫傷、右腰
    挫傷（長約十一公分，寬約七公分）、右臀部擦挫傷及表皮
    損傷（長約十六公分，寬約九公分）、右上臂片狀挫傷及皮
    下出血傷（長約九公分，寬約八公分）、左上臂小圓盤樣皮
    下出血傷、左手肘擦傷、左膝部擦傷、右側胸壁第二至第五
    根肋骨區及左側第一至第五根肋骨區出血傷、右外側第二至
    第五根肋骨骨折、第三肋間胸骨骨折等傷害，延至同年月二
    十九日清晨，因前述傷害加上其自身脂肪肝病變，造成電解
    質失衝而死亡等情，復經檢察官督同法醫師相驗及解剖被害
    人林俊男屬實，並經法務部法醫研究所鑑定無訛，製有勘（
    相）驗筆錄、解剖報告、解剖照片、相驗屍體證明書及法務
    部法醫研究所（九四）醫鑑字第一七五號鑑定書在卷可稽，
    顯見被告丙○○、乙○○之自白與事實相符。被告丙○○、
    乙○○之辯護人雖另以被害人林俊男之死亡，與被告丙○○
    、乙○○前述傷害行為不具因果關係，且前述傷害行為係在
    酒醉精神耗弱之狀態下所為等語，為被告丙○○、乙○○辯
    護。惟依上開法務部法醫研究所鑑定書所載，被害人林俊男
    之死亡，為頭胸部外傷及自身脂肪肝二者加成之結果，即被
    害人林俊男係因頭胸部外傷加上自身脂肪肝造成電解質失衡
    而死亡，可知被告丙○○、乙○○前述傷害行為，與被害人
    林俊男死亡間，具有相當因果關係。又被告丙○○、乙○○
    與被害人林俊男係朋友關係，經常聚集飲酒作樂，應知被害
    人林俊男體形瘦弱（胸寬僅二十三公分，胸厚十六公分，見
    上開解剖報告），健康狀況不佳，二人持續毆打被害人林俊
    男，致被害人林俊男之身體受有前述大面積之傷害，併肋骨
    區出血及肋骨、胸骨骨折，依一般人之觀念，足以發生死亡
    之結果，此亦為被告丙○○、乙○○所能預見，被告丙○○
    、乙○○自應就此加重結果負其刑事責任。再被告丙○○、
    乙○○於上揭時地毆傷被害人林俊男之後，仍與宋子見繼續
    喝酒聊天，嗣並以衛生紙擦拭被害人林俊男之血跡，由被告
    丙○○駕駛ＬＳ－一二四八號自小客車，與被告乙○○共同
    載送被害人林俊男返回住處，足徵當時二人之知覺理會及判
    斷作用，並無較一般人有顯然減退之情形，尚難認已達精神
    耗弱之程度。本件事證明確，被告等犯行均堪認定。
二、核被告丙○○、乙○○所為，均係犯刑法第二百七十七條第
    二項前段之傷害致死罪，二人間有犯意聯絡及行為分擔，皆
    為共同正犯。爰分別審酌被告丙○○、乙○○與被害人林俊
    男係朋友關係，經常聚集飲酒作樂，僅因細故即聯手毆打被
    害人林俊男，導致被害人林俊男死亡，不無惡性，被害人林
    俊男係因前述傷害加上其自身脂肪肝病變，合併造成電解質
    失衝而死亡，被告等犯罪情節尚非嚴重，及被告等之品行、
    犯罪動機、手段、犯罪後態度（雖坦承毆打被害人林俊男，
    但迄賠償被害人林俊男家屬損害）等一切情狀，各處以如主
    文所示之刑。
據上論斷，應依刑事訴訟法第二百九十九條第一項前段，刑法第
二十八條、第二百七十七條第二項前段，判決如主文。
本案經檢察官甲○○到庭執行職務。
中    華    民    國    95    年     4    月     4    日
                  台灣台中地方法院刑事第八庭
                        審判長法  官  朱光國
                              法  官  洪俊誠
                              法  官  鍾堯航
上正本證明與原本無異。
如不服本判決，應於送達後十日內向本院提出上訴狀（須附繕本
），上訴於台灣高等法院台中分院。
                              書記官  葉泰濃
中    華    民    國    95    年     4    月     4    日
附錄本案論罪科刑法條全文
刑法第二百七十七條第二項：
犯前項之罪因而致人於死者，處無期徒刑或七年以上有期徒刑；
致重傷者，處三年以上十年以下有期徒刑。


司法院資訊處製作；財團法人民間司法改革基金會備份。
